臺灣高雄地方法院刑事判決　　　　　　　　　　　　　九十一年度易字第一六九號
　　公　訴　人　臺灣高雄地方法院檢察署檢察官
　　被　　　告　乙○○
　　　　　　　　丙○○
　　　　　　　　甲○○
右列被告等因傷害案件，經檢察官提起公訴（九十年度偵字第二三四九○號），本院
判決如左︰
    主  文
乙○○共同傷害人之身體，處有期徒刑陸月，如易科罰金，以佰元折算壹日。
丙○○、甲○○共同傷害人之身體，各處拘役肆拾日，如易科罰金，均以佰元折算
壹日。
    事  實
一、乙○○於民國九十年十一月十日晚上十一時五十分許駕駛ＶＥ─八九九五號廂型
    車，搭載其妻陳湘鳳及綽號「阿輝」之不詳姓名成年男子，行經高雄縣大寮鄉○○路時，適有甲○○駕駛車號ＶＪ─三三一九號自用小客車搭載丙○○在前行駛
    ，乙○○因趕路，不斷在後按喇叭，後因互相超車一事心生不悅，乙○○、甲○○均下車，互起口角爭執，詎乙○○竟夥同綽號「阿輝」之男子，共同基於傷害
    之犯意，分持拐杖鎖及疑似木棒之物，各朝甲○○頭部重擊，致甲○○受有頭部
    外傷、腦震盪、左前額挫裂傷六×○‧八公分等傷害；同時間，甲○○與丙○○
    亦共同基於傷害之犯意，由甲○○持不明凶器，丙○○則以拳頭交互毆擊乙○○
    頭部，致乙○○受有腦震盪、右顳葉皮下血腫等傷害。
二、案經告訴人乙○○、甲○○分別訴由高雄縣警察局鳳山分局報請臺灣高雄地方法
    院檢察署檢察官偵偵起訴。
    理  由
一、訊據被告乙○○、甲○○、丙○○三人固坦承有於右揭時、地，因超車一事互起
    爭執之事實不諱，惟均矢口否認有何傷害之犯行。被告乙○○辯稱：因為當初我
    駕駛廂型車，要超車按喇叭示警，被告甲○○不讓我超車，又罵我三字經，當天
    我是要送便當去給大夜班的人，他們罵我們之後，又擋在前面不讓我們過，我就
    下車，被告甲○○手拿類似鐵物打我，被告丙○○就用拳頭打我，我朋友阿輝在
    車上看我被對方打，他下車撿拾壹個東西打被告甲○○頭部，我未打甲○○云云
    ；被告甲○○則辯稱：當天我們開車在乙○○前面，那條路很小，到路口時，我
    停下來要讓兩台摩托車過，乙○○就開車繞到前面把我們攔下來。乙○○下車，
    他的朋友「阿輝」拿拐杖鎖，乙○○那木棒打我頭部，我與被告丙○○都沒有打
    他云云；被告丙○○辯稱：當天我們前面有一部小客車，乙○○開車在我們後面
    ，當時路很小，乙○○一路對我們按喇叭，到路口我們要讓摩托車過，乙○○就
    把我們攔下來，他從車後面拿木棒，阿輝拿拐杖鎖打我們，我們並沒有打乙○○
    云云。
二、經查：
（一）有關被告乙○○如何夥同姓名年籍均不詳，綽號「阿輝」之成年男子，分持拐
      杖鎖及疑似木棒之物，各朝告訴人甲○○頭部重擊，致告訴人甲○○受有頭部
      外傷、腦震盪、左前額挫裂傷六×○‧八公分等傷害一節，業據告訴人甲○○
      與被告丙○○於警訊、偵查中及本院指訴不移，並有診斷證明書一紙及照片四
      幀附卷可稽；況告訴人甲○○及被告丙○○二人，對被告乙○○就本案所為之
      供述，於偵查中經隔離訊問，互核相一致；再者，揆諸卷附由告訴人甲○○所
      提出「診斷證明書」上之記載及「照片」所顯示受傷情況，告訴人甲○○所受
      之傷害與受傷部位，核與告訴人甲○○所指述遭被告乙○○與綽號「阿輝」之
      男子，分持拐杖鎖及疑似木棒之物，各朝其頭部重擊等情狀相符，足徵甲○○
      、丙○○就本案對被告乙○○與「阿輝」男子所為之指述，與事實相符，自堪
      採為認定事實之證據。
（二）有關被告甲○○如何與被告丙○○共同基於傷害之犯意，由被告甲○○持不明
      凶器，被告丙○○則以拳頭交互毆擊告訴人乙○○頭部，致告訴人乙○○受有
      腦震盪、右顳葉皮下血腫等傷害一節，業據告訴人乙○○於警訊、偵查中及本
      院審理中指訴綦詳；並經證人即乙○○之妻陳湘鳳於警訊、偵查中到庭證述在
      卷，被告乙○○受有前開傷害，復有診斷證明書一紙附卷足憑。而觀諸前揭診
      斷證明書所記載，告訴人乙○○所受之傷害與受傷部位，核與其所指述遭被告
      甲○○持不明凶器及被告丙○○以拳頭交互毆擊頭部等情狀亦相符。由是益證
      乙○○就本案對被告甲○○、丙○○二人所為之指述，與事實相符，亦堪採信
      。
（三）又被告乙○○於偵查中及本院審理中均不願意提供綽號「阿輝」男子之真實姓
      名、年籍、住址，以傳喚、查證，以究明事實真相，則被告乙○○所辯各節，
      是否屬實，已有可疑。至證人陳湘鳳雖另證述「乙○○只有被打，但未還手」
      云云；而被告甲○○、丙○○亦彼此指稱「丙○○、甲○○單純被打，卻未出
      手還擊」云云。惟證人陳湘鳳係被告乙○○之妻，而被告甲○○與被告丙○○
      係一同駕車，同遭起訴為共同正犯，且其等就此部分所為之證述，語多保留而
      與卷證資料不符，衡情，應屬互相迴護之詞，是均難以採為對於被告乙○○、
      丙○○、甲○○有利之認定。
（四）綜上各情相互觀之，足認被告乙○○與被告甲○○及被告丙○○三人，於案發
      當時，均有出手毆擊對方之行為無訛。是其等前開辯詞，顯係事後卸責之詞，
      均不足採取。本件事證明確，被告乙○○、丙○○、甲○○之犯行，均堪認定
      。
三、核被告乙○○、甲○○、丙○○三人所為，均係犯刑法第二百七十七條第一項之
    傷害罪。被告乙○○與真實姓名年籍不詳，綽號「阿輝」之成年男子間，就上
    開犯行，有犯意聯絡及行為分擔，均為共同正犯。又被告甲○○與被告丙○○間
    ，就上開犯行，亦互有犯意聯絡及行為分擔，亦為共同正犯。審酌被告乙○○所
    受傷害較輕，甲○○所受之傷害較重，犯罪後均未坦承犯行，態度尚佳，亦未達
    成民事和解等一切情狀，分別量處如主文所示之刑，並均諭知易科罰金之折算標
    準。
據上論斷，應依刑事訴訟法第二百九十九條第一項前段，刑法第二十八條、第二百七
十七條第一項、第四十一條第一項，罰金罰鍰提高標準條例第一條前段、第二條，判
決如主文。
本案經檢察官楊婉莉到庭執行職務。
中      華      民      國      九十一      年      三      月    八    日
                                    臺灣高雄地方法院刑事第庭
                                        法  官 涂裕洪
右正本證明與原本無異。
如不服本判決，應於送達後十日內，向本院提出上訴狀。
                                        書記官 賴佳慧
中      華      民      國      九十一      年      三      月    八    日
附錄本判決論罪之法條全文
刑法第二百七十七條條第一項
  傷害人之身體或健康者，處三年以下有期徒刑、拘役或一千元以罰金。
